臺灣高等法院刑事裁定
111年度聲字第2722號
聲  請  人  臺灣高等檢察署檢察官
受  刑  人  魏辰光（原名魏宏達）




上列聲請人因受刑人數罪併罰有二裁判以上，聲請定其應執行之
刑（聲請案號：臺灣高等檢察署111年度執聲字第1286號），本
院裁定如下：
    主  文
魏辰光犯如附表所示各罪所處之刑，應執行有期徒刑壹年陸月，
如易科罰金，以新臺幣壹仟元折算壹日。
    理  由
一、聲請意旨略以：受刑人魏辰光（原名魏宏達）因犯詐欺等數
    罪，先後判決確定如附表，應依刑法第50條第1項、第53條
    、第51條第5款規定，定其應執行刑，爰依刑事訴訟法第477
    條第1項聲請裁定等語。
二、按裁判確定前犯數罪者，併合處罰之；數罪併罰，有二裁判
    以上者，依刑法第51條之規定，定其應執行之刑。再數罪併
    罰，分別宣告其罪之刑，宣告多數有期徒刑者，於各刑中之
    最長期以上，各刑合併之刑期以下，定其刑期。但不得逾30
    年，刑法第50條第1項前段、第53條、第51條第5款分別定有
    明文。又刑事訴訟法第370條第2項、第3項，已針對第二審
    上訴案件之定應執行之刑，明定有不利益變更禁止原則之適
    用；而分屬不同案件之數罪併罰有應更定執行刑之情形，倘
    一裁判宣告數罪之刑，曾經定其執行刑，再與其他裁判宣告
    之刑定其執行刑時，在法理上亦應同受此原則之拘束。亦即
    ，另定之執行刑，其裁量所定之刑期，不得較重於前定之執
    行刑加計後裁判宣告之刑之總和（最高法院103年度台抗字
    第674號、第707號裁定意旨參照）。另按數罪併罰之案件，
    其各罪判決均係宣告刑，並非執行刑，縱令各案中一部分犯
    罪之宣告刑在形式上已經執行，仍應依法聲請犯罪事實最後
    判決之法院裁定，然後再依所裁定之執行刑，換發指揮書併
    合執行，其前已執行之部分，僅應予扣除而不能認為已執行
    完畢，在所裁定之執行刑尚未執行完畢前，各案之宣告刑不
    發生執行完畢之問題（最高法院90年度台非字第340號、95
    年度台非字第320號判決同此意旨）。
三、經查，本件受刑人因犯如附表編號1至6所示詐欺取財罪、行
    使偽造私文書罪，分別經本院判處如附表所示之刑，均經確
    定在案，此有上開判決、本院被告前案紀錄表存卷可佐。茲
    檢察官向最後事實審之本院聲請定其應執行之刑，本院審核
    認其聲請於法尚無不合，經審酌受刑人如附表各罪所示刑度
    之外部限制（總刑期為有期徒刑2年3月），附表編號1、2所
    示之罪前經本院以110年度上訴字第3097號判決定應執行有
    期徒刑10月確定、編號3至6所示之罪前經本院以110年度上
    易字第1863號判決定應執行有期徒刑10月確定；且受刑人所
    犯如附表編號1、3至6所示之罪均屬詐欺取財之財產犯罪，
    犯罪類型、手段相似，責任非難重複之程度高，並衡酌所犯
    數罪時間之間隔、各罪之侵害法益、個別罪質內容、犯罪情
    節、犯罪動機、受刑人違反之嚴重性、所犯數罪為整體非難
    評價，及貫徹刑法量刑公平正義理念之內部限制及受刑人意
    見（參受刑人之陳述意見狀）等因素，定其應執行之刑如主
    文所示。
四、至受刑人所犯附表編號1至2所定應執行有期徒刑部分雖業於
    民國111年5月27日易科罰金執行完畢，有本院被告前案紀錄
    表在卷可稽，惟附表編號3至6之罪係在附表編號1所示之罪
    判決確定前所犯，合於數罪併罰要件，仍應合併定其應執行
    之刑，僅檢察官就已執行之附表編號1至2部分於換發執行指
    揮書時予以扣除。　　
五、據上論斷，應依刑事訴訟法第477條第1項，刑法第53條、51
    條第5款、第41條第1項、第8項，裁定如主文。
中　　華　　民　　國　　111 　年　　9 　　月　　26　　日
              　　刑事第十八庭  審判長法　官  何俏美
                                      法　官  黃紹紘
                                      法　官  陳海寧
以上正本證明與原本無異。      
如不服本裁定，應於收受送達後5日內向本院提出抗告狀。
                                      書記官  謝文傑
中　　華　　民　　國　　111 　年　　9 　　月　　27　　日
附表：
編號 罪名 宣告刑 (新臺幣) 犯罪日期 最後事實審  確定判決  備註     法院案號 判決日期 法院案號 確定日期  1 詐欺取財 有期徒刑6月，如易科罰金，以1,000元折算1日 104年7月1日數日前至104年7月1日(聲請書附表略載為104年7月1日，應予補充) 臺灣高等法院110年度上訴字第3097號 111年3月2日  臺灣高等法院110年度上訴字第3097號 111年3月2日 編號1至2部分，前經臺灣高等法院110年度上訴字第3097號判決定應執行有期徒刑10月確定 2 行使偽造私文書 有期徒刑6月，如易科罰金，以1,000元折算1日 103年2月19日數日前至103年2月19日(聲請書附表略載為103年2月19日，應予補充)   臺灣高等法院110年度上訴字第3097號 111年3月31日  3 詐欺取財 有期徒刑6月，如易科罰金，以1,000元折算1日 105年1月間至105年5月26日(聲請書附表略載為105年5月26日，應予補充) 臺灣高等法院110年度上易字第1863號 111年6月28日 臺灣高等法院110年度上易字第1863號 111年6月28日 編號3至6部分，前經臺灣高等法院110年度上易字第1863號判決定應執行有期徒刑10月確定 4 詐欺取財 有期徒刑2月，如易科罰金，以1,000元折算1日 105年7、8月間至105年8月10日(聲請書附表略載為105年8月10日，應予補充)      5 詐欺取財 有期徒刑3月，如易科罰金，以1,000元折算1日 105年7、8月間至105年8月25日(聲請書附表略載為記載105年8月25日，應予補充)      6 詐欺取財 有期徒刑4月，如易科罰金，以1,000元折算1日 105年5月間至105年9月30日(聲請書附表略載為105年9月30日，應予補充)